

Alex Chaco Huamani

Desarrollador Full Stack

2

+51 949240682



axchacoh@gmail.com



Arequipa, Perú

EDUCACION

INGENIERIA DE SISTEMAS

Universidad Nacional San Agustín de Arequipa 2019 –2023

HABILIDADES

PROFESIONAL

- JAVA
- SQL
- DJANGO
- PYTHON
- C++
- REACT NATIVE
- Testing
- Project Manager Junior
- Devops Junior
- Ingenieria de Requirimientos
- Creación de bases de datos

LOGROS

BECARIO PRONABEC

Pronabec 2020-2023

IDIOMAS

- Español
 - Nativo
- Ingles
 - o Intermedio
- Quechua
 - o Intermedio

INTERESES

- Futbol
- Viajar
- Formula 1

PERFIL PROFESIONAL

Soy un programador apasionado egresado de ingeniería de sistemas, comprometido con el constante crecimiento y desarrollo profesional. Mi enfoque autodidacta refleja mi profundo deseo de adquirir conocimientos y habilidades. Mi experiencia incluye el desarrollo de aplicaciones de escritorio móviles en React Native y, además, tengo un sólido conocimiento en programación web, utilizando Python y el framework Django.

EXPERIENCIA LABORAL

DESARROLLADOR MOVIL JUNIOR

IUVADE/ Febrero 2024 - Actualidad

Como desarrollador web, mis responsabilidades incluyen:

• Desarrollo de una aplicación móvil React Native

PRACTICANTE DESARROLLADOR BACKEND Y DEVOPS

Beryllium/ Enero 2024 - Abril 2024

Como desarrollador backend y devops, mis responsabilidades incluyen:

- Configuración del backend (Docker)
- Desplegar el sistema en un servidor de la nube
- Creación de endpoints para ser usados por el frontend

DESTACADOS PROYECTOS UNIVERSITARIOS

MINIMARKET TIENDA ONLINE USANDO FRAMEWORK DJANGO

Programador/2023

Creación de un sistema web para la administración de la venta e inventario de un minimarket.

CALCULADORA DE VOZ EN JAVA USANDO TALKINGJAVA

Programador/2022

Desarrollo de una calculadora que utiliza reconocimiento de voz en JAVA con la librería TalkingJava.

CREACION DE UNA BASE DE DATOS PARA LAS FIESTAS TAURINA USANDO SQL

Programador/2021

Diseño y creación una base de datos junto a un sistema en JAVA que administra las fiestas taurinas.